臺灣新竹地方法院刑事判決
110年度軍訴字第1號
公  訴  人  臺灣新竹地方檢察署檢察官
被      告  劉東富


指定辯護人  本院公設辯護人林建和  
被      告  周建鑫


選任辯護人  許美麗律師
            古旻書律師
            蔡麗雯律師            
上列被告等因違反毒品危害防制條例案件，經檢察官提起公訴（
109年度軍偵字第80號），本院判決如下：
    主    文
劉東富犯販賣第三級毒品未遂罪，處有期徒刑壹年拾月。緩刑肆
年，緩刑期間付保護管束，並應於本判決確定後貳年內向指定之
政府機關、政府機構、行政法人、社區或其他符合公益目的之機
構或團體，提供貳佰壹拾小時之義務勞務。扣案如附表編號1、2
 所示之物均沒收。
周建鑫犯販賣第三級毒品未遂罪，處有期徒刑壹年拾月。緩刑肆
年，緩刑期間付保護管束，並應於本判決確定後貳年內向指定之
政府機關、政府機構、行政法人、社區或其他符合公益目的之機
構或團體，提供貳佰壹拾小時之義務勞務。扣案如附表編號1、3
 所示之物均沒收。
    犯罪事實
劉東富、周建鑫（行為時為現役軍人）基於販賣第三級毒品4-甲
基甲基卡西酮（4-methylmethcathinone、Mephedrone、4-MMC）
之犯意聯絡，由劉東富負責提供含有4-甲基甲基卡西酮成分之咖
啡包（下稱毒品咖啡包），周健鑫則負責找尋買家，周健鑫遂於
民國109年8月24日前某時許，以暱稱「周老師」在社交應用程式
抖音（起訴書誤載為臉書，應予更正）張貼含有「新竹支援」及
飲品圖案之留言等販賣毒品之廣告訊息予不特定人瀏覽，經桃園
市政府警察局桃園分局中路派出所警員執行網路巡邏勤務時發現
，佯稱欲購買上述毒品，周建鑫、劉東富不知係警員喬裝成購毒
者，並無購買之真意，仍共同商討販賣毒品之價額、數量等，由
周建鑫以抖音暱稱「周老師」及即時通訊軟體微信（WeChat）暱
稱「小蕃薯」（帳號：a123a123Qq78）與喬裝買家之警員聯繫，
約定以新臺幣（下同）2萬元之價格，販賣毒品咖啡包50包（每
包400元），劉東富亦以視訊通話應用軟體FaceTime（起訴書誤
載為臉書，應予更正）與喬裝買家之警員聯繫，相約於109年9月
4日晚間10時許，在址設新竹市○區○○路○段000號之約客汽車旅館
進行交易。嗣劉東富於109年9月4日某時許，駕駛車牌號碼000-0
000號自用小客車，搭載周建鑫及不知情之張正豪（經檢察官另
為不起訴處分），先至桃園市平鎮區某釣蝦場，向真實姓名、年
籍不詳、綽號「阿宏」之人，以總價1萬8,000元購入如附表編號
1所示之毒品咖啡包100包後，再於同日晚間9時45分許駕車至上
開汽車旅館109號房，由周建鑫當場交付上開毒品咖啡包50包與
喬裝買家之警員清點數量，警員於依約交付2萬元與劉東富之際
，當場表明警察身分逮捕劉東富、周建鑫，並扣得如附表所示之
物，劉東富、周建鑫共同販賣第三級毒品因而未遂。
    理  由
甲、程序方面
一、現役軍人非戰時犯陸海空軍刑法或其特別法之罪，依刑事訴
    訟法追訴、處罰；現役軍人違反毒品危害防制條例之規定者
    ，依其規定處理之，軍事審判法第1條第2項、陸海空軍刑法
    第77條分別定有明文。查被告周建鑫於105年12月7日入伍，
    109年9月30日退伍，有其個人兵籍資料查詢結果附卷可稽（
    見本院卷第15頁），是被告周建鑫為本案犯行時，屬現役軍
    人，而其係犯毒品危害防制條例第4條第6項、第3項之販賣
    第三級毒品未遂罪，為陸海空軍刑法第77條所列之罪，揆諸
    上開規定，應依刑事訴訟法之規定追訴、處罰，故本院自有
    審判權，先予敘明。
二、按被告以外之人於審判外之陳述，經當事人於審判程序同意
    作為證據，法院審酌該言詞陳述或書面陳述作成時之情況，
    認為適當者，得為證據。當事人、代理人或辯護人於法院調
    查證據時，知有刑事訴訟法第159條第1項不得為證據之情形
    ，而未於言詞辯論終結前聲明異議者，視為有前項之同意。
    刑事訴訟法第159條之5第1項、第2項分別定有明文。經查，
    本判決其餘所引用以下被告以外之人於審判外之陳述，迄本
    案言詞辯論終結前，公訴人、被告劉東富、周建鑫及其等辯
    護人均未表示異議，本院審酌上開證據作成時，並無違法或
    不當之情況，又均無證明力明顯過低之情形，因認上開證據
    方法均適當得為證據，依上揭規定，應均有證據能力。
三、第按，本判決所引用其餘所依憑判斷之非供述證據，亦無證
    據證明係違反法定程序所取得，或其他不得作為證據之情形
    ，且與本案待證事實間復具有相當關聯性，依刑事訴訟法第
    158條之4規定之反面解釋，亦均有證據能力。
乙、實體方面
一、認定犯罪事實所憑之證據及認定之理由： 
　㈠前揭犯罪事實，業據被告劉東富、周建鑫於偵查中及審理時
    均坦承不諱且互核一致（見偵卷第126頁至第135頁、本院卷
    第139頁至140頁、第165頁至第166頁），核與證人張正豪於
    警詢時及偵查中所述相符（見偵卷第35頁至第36頁反面、第
    93頁反面至第94頁），並有桃園市政府警察局桃園分局搜索
    、扣押筆錄暨扣押物品目錄表各1份（見偵卷第43頁至第45
    頁）、警員吳和修於109年9月5日製作之職務報告1份（見偵
    卷第47頁至第48頁）、警員製作之錄音譯文1份（見偵卷第5
    0頁至第50頁反面）、抖音、FaceTime及微信對話紀錄擷圖
    各1份（見偵卷第58頁至第61頁）、查獲現場暨扣案物照片
    共17張（見偵卷第62頁至第67頁）、內政部警政署刑事警察
    局109年10月5日刑鑑字第1098003082號鑑定書1份（見偵卷
    第164頁至第164頁反面）在卷可稽，且有如附表所示之物扣
    案可資佐證，足徵被告2人前開任意性自白均與事實相符，
    均堪採信。
　㈡綜上所述，本案事證明確，被告2人犯行，均堪認定，均應予
    依法論科。
二、論罪科刑之理由：
　㈠核被告劉東富、周建鑫所為，均係犯毒品危害防制條例第4條
    第6項、第3項之販賣第三級毒品未遂罪。
　㈡被告2人就上開犯行，有犯意之聯絡及行為之分擔，均應論以
    刑法第28條之共同正犯。
　㈢被告2人販賣第三級毒品行為前，意圖販賣而持有第三級毒品
    之低度行為，為其等販賣之高度行為所吸收，不另論罪。
　㈣刑之減輕：
　　⒈被告2人已著手於本件販賣第三級毒品之犯行，因係警員實
      施誘捕偵查而僅得論以未遂，爰均依刑法第25條第2項之
      規定減輕其刑。
　　⒉被告2人就本案犯行，於偵查及審判中均自白犯罪事實在卷
      ，爰均依毒品危害防制條例第17條第2項規定減輕其刑；
      並均依刑法第70條規定遞減之。
　㈤另被告2人之辯護人固均請求本院再依刑法第59條酌量減輕其
    刑，然按，刑法第59條之酌量減輕其刑，必須犯罪另有特殊
    之原因與環境等在客觀上足以引起一般同情，認為即予宣告
    法定低度刑期猶嫌過重者，始有其適用。查毒品於國內流通
    氾濫，危害國民健康至鉅，已為眾所週知，然被告2人無視
    毒品對於他人之危害，竟共同為上開犯行，對社會造成之影
    響非輕，依其等客觀之犯行與主觀之惡性加以考量，尚難認
    有何特殊之原因與環境足以引起一般同情，而認被告2人縱
    科以依刑法第25條第2項、毒品危害防制條例第17條第2項規
    定遞減其刑後之最低度刑仍嫌過重之情形，是被告2人上開
    犯行，核均無刑法第59條酌減其刑之適用。
　㈥爰各以行為人之責任為基礎，審酌被告2人所為，助長施用毒
    品之惡習，戕害國民身心健康，間接危害社會治安，均屬不
    該；惟念被告2人均坦承犯行，犯後態度均尚稱良好；並參
    酌所欲販賣之毒品數量、販賣金額及犯罪所生之危害、犯罪
    之手段，暨其等素行、被告劉東富自述國中畢業之智識程度
    及目前從事鐵路局外包工程工作、月收入約2至3萬元之生活
    狀況（見本院卷第142頁）；被告周建鑫自述大學就學中之
    智識程度及目前從事超商店員工作、月收入約2萬6,000元至
    2萬9,000元之生活狀況（見本院卷第168頁）等一切情狀，
    分別量處如主文所示之刑。
　㈦末查，被告2人均未曾因故意犯罪受有期徒刑以上刑之宣告，
    有其等臺灣高等法院被告前案紀錄表各1份在卷可查，均堪
    認素行良好，其等因一時失慮致罹刑典，然犯罪後均已坦承
    犯行，態度良好，深具悔意，經本次偵審程序及科處刑罰之
    教訓後，當知所警惕，信無再犯之虞。本院因認其等所受宣
    告之刑以暫不執行為適當，爰依刑法第74條第1項第1款之規
    定，均予以宣告緩刑4年。又為使被告2人記取教訓、深切反
    省，宜賦予其等適當之社會處遇，爰依刑法第74條第2項第5
    款之規定，命其等應於本判決確定後2年內向指定之政府機
    關、政府機構、行政法人、社區或其他符合公益目的之機構
    或團體，提供210小時之義務勞務，並依同法第93條第1項第
    2款之規定，均於緩刑期間內付保護管束，倘被告2人違反上
    開所定負擔情節重大者，依刑法第75條之1第1項第4款之規
    定，其等緩刑之宣告均仍得由檢察官向本院聲請撤銷，附此
    敘明。
三、沒收部分：
  ㈠按4-甲基甲基卡西酮係毒品危害防制條例第2條第2項第3款所
    規範之第三級毒品，應認係違禁物。扣案如附表編號1所示
    之物，不問屬於犯罪行為人與否，應依刑法第38條第1項規
    定，於被告2人主文項下均宣告沒收之。又盛裝前開毒品之
    各該包裝袋，仍會殘留微量毒品而無法完全析離，是就該等
    包裝袋應整體視為毒品，併予諭知沒收；至於鑑驗耗損之毒
    品部分，因已滅失，自無庸併予宣告沒收。　　
  ㈡扣案如附表編號2、3所示之物，分別係被告2人所有、供其等
    聯繫販賣本案毒品咖啡包所用之物，業據被告2人陳述在卷
    （見本院卷第86頁至第87頁），應依毒品危害防制條例第19
    條第1項規定，分別於被告2人主文項下宣告沒收。　　　
據上論斷，應依刑事訴訟法第299條第1項前段，判決如主文。
本案經檢察官陳郁仁提起公訴，檢察官黃翊雯到庭執行職務。
中　　華　　民　　國　　111 　年　　6 　　月　　17　　日
                  刑事第四庭    審判長法  官  陳健順
                                      法  官  楊祐庭
　　　　　　　　　　　　　　　　　　　法  官  郭哲宏
以上正本證明與原本無異。
如不服本判決應於收受本判決後20日內向本院提出上訴書狀，上
訴書狀應敘述具體理由。上訴書狀未敘述上訴理由者，應於上訴
期間屆滿後20日內補提理由書狀於本院(均須按他造當事人之人
數附繕本 )「切勿逕送上級法院」。 
中　　華　　民　　國　　111 　年　　6 　　月　　17　　日
                                      書記官  戴筑芸
附錄本案論罪法條：
毒品危害防制條例第4條
製造、運輸、販賣第一級毒品者，處死刑或無期徒刑；處無期徒
刑者，得併科新臺幣3千萬元以下罰金。
製造、運輸、販賣第二級毒品者，處無期徒刑或10年以上有期徒
刑，得併科新臺幣1千5百萬元以下罰金。
製造、運輸、販賣第三級毒品者，處7年以上有期徒刑，得併科
新臺幣1千萬元以下罰金。
製造、運輸、販賣第四級毒品者，處5年以上12年以下有期徒刑
，得併科新臺幣5百萬元以下罰金。
製造、運輸、販賣專供製造或施用毒品之器具者，處1年以上7年
以下有期徒刑，得併科新臺幣1百50萬元以下罰金。
前五項之未遂犯罰之。　　
附表：
編號 名稱 數量 備註  1 含有4-甲基甲基卡西酮成分之咖啡包 100包 含包裝袋100只，驗前總淨重約480.29公克，4-甲基甲基卡西酮之驗前總純質淨重約14.40公克  2 iPhone Xs行動電話 1支 被告劉東富所有，搭配門號0000000000號  3 iPhone 7 Plus行動電話 1支 被告周建鑫所有，搭配門號0000000000號